臺灣臺北地方法院刑事判決　　　　　　　93年度訴字第1087號
　　公　訴　人　臺灣臺北地方法院檢察署檢察官
　　被　　　告　甲○○
　　選任辯護人　高景全律師
上列被告因業務侵占等案件，經檢察官提起公訴（92年度偵續一
字第147 號），本院判決如下：
    主  文
甲○○連續意圖為自己不法之所有，而侵占對於業務上所持有之
物，處有期徒刑捌月。
    事  實
一、緣甲○○自民國87年2 月間起至88年10月止，係亞旅國際旅
    行社有限公司（下簡稱亞旅旅行社，辦公地址設於臺北市○○路158 號9 樓，經理為丙○○）之職員，負責該公司內部
    流水帳務記載、一般對銀行往來存提、交付靠行人員簽帳刷
    卡金等業務，為從事業務之人。竟基於意圖為自己所有及行
    使偽造業務上作成文書之概括犯意，連續自88年2 月3 日起
    至同年10月5 日止（詳如附表一、二之帳冊登載日期），利
    用其一人負責登載流水帳務、存提、交付款項，經理丙○○
    並未實際查核之便，先於業務上負責記載流水帳冊上：(1)或
    浮列靠行人員丁○○刷卡後應交付之金額（此部分詳如附表
    一說明欄所載）；(2)或就帳目加總金額為錯誤記載（將收得
    之金額為短少加總，將應支出金額為浮列加總此部分詳如附
    表二說明欄所載）；再依照不實記載之金額，自臺灣中小企
    業銀行亞旅旅行社帳戶（帳號：00000000000 號）內提領、
    存入款項，再於每日將帳務記載內容行使交付丙○○查核認
    無錯誤後，即將其中差額（總計新臺幣〈下同〉215, 078元
    ）分次據為己有，足以生損害於亞旅旅行社。
二、案經被害人亞旅旅行社訴請臺灣臺北地方法院檢察署檢察官
    偵查起訴。
    理  由
一、訊據被告甲○○就於前揭時期任職告訴人亞旅旅行社流水帳
    務登載人員，從事帳務登載，並為如附表所示之登記、提領
    現款等事實，於偵查時、本院調查審理時均坦承不諱，惟矢
    口否認有何業務登載不實、侵占款項之犯行，辯稱：(1)附表
    一之部分，全部款項是否記載有誤，必須以伊親自簽認之「
    綠色請款單」為主，而告訴人將之隱匿、不提出，僅以此等
    證據，難見記載全貌；至(2)附表二編號1 為當日公司款項不
    足，商妥由伊與丙○○分別墊款8,000、30,000 元，然丙○○僅墊款20,000元、伊則墊款18,000元，後忘記更改，而有
    登載錯誤，最後之加總仍無錯誤；另(3)附表二編號2加總之
    差額係原欲支付公司裝設之冷氣設備費用，提領後、未及支
    付、登載入帳，即因病入院休養，故暫行保管，隨後又遭公
    司解雇，並非蓄意侵占；再(4)其後「協商」，係丙○○以簽
    名後方可對帳為由，詐騙伊簽名、夫婿趙起支付款項，並非
    自認云云。經查：
  (一)被告於任職亞告訴人公司期間，負責流水帳務、銀行往來存
    提、支付丁○○刷卡金額事務，而為如附表一、二所示之流
    水帳務登載，並依此記載自告訴人臺灣中小企業銀行帳戶內
    存、提，並每日行使交由證人丙○○過目查核等事實，業據
    被告坦承不諱，且經證人丙○○指述歷歷，並有告訴人臺灣
    企銀存摺交易明細紀錄影本、被告親登之流水帳冊在卷可稽
    ；可認被告確實親為帳冊登載、並依此為銀行款項往來存提
    。
  (二)就附表一之部分：
    1.雖被告親登之流水帳冊、與依為提領帳戶之金額一致；惟
      被告申報銀行證人即靠行人員丁○○之刷卡金額、與丁○○帳冊登載被告交付之金額，亦互核相符；然前者金額有
      如附表一所示之浮列（詳如附表一說明欄所示），而此差
      額並未交還告訴人乙節，亦經證人丙○○、證人丁○○到
      院結證明確，另有證人丁○○之帳簿記錄、中國信託商業
      銀行93年4 月2 日中信銀業9377710730號函及附件告訴人
      87年至88年12月止之刷卡明細資料（見偵五卷第48頁以下
      ）；且經本院交互核對前後數日期之丁○○帳冊、中國信
      託商業銀行刷卡明細表中，亦無與被告帳冊記載相符之金
      額記載存在。是堪認被告以浮列記載之方式，侵占銀行提
      領、支付證人丁○○差額之事實。
    2.被告雖辯稱：伊將刷卡款項扣除手續費（即刷卡金額乘以
      0.978 ）、交付丁○○時，均在「綠色請款單」（即中國
      信託商業銀行請款單第二聯商店自存聯）上簽名，然告訴
      人故隱匿、不提「綠色請款單」，實難認同實際交付丁○○金額、與丁○○帳務記載之正確云云。然經本院命證人
      丙○○提出告訴人內存之「綠色請款單」，並當庭整理、
      勘驗，查得與附表一編號3 、4 、8 、12、15、16之金額
      、日期相符之請款單，並其餘告訴人與證人丁○○間之刷
      卡請款單，其中僅有證人丁○○簽認、日期、確實交付金
      額之記載，並未尋得任何被告同為簽名之請款單等情，亦
      經被告供承在卷（見本院卷第5 頁），此有本院94年1 月
      13日筆錄、及本院對帳影印卷附之請款單、簽帳單（其中
      附表一編號3 、4 、8 、12、15、16之請款單附於本院對
      帳影印卷第6 、20、30、33、34、37頁）在卷可查。是實
      無證據顯示被告就每筆支付證人丁○○時確有「同於單據
      上簽認」之習慣，自難認有此種「同為簽認」之單據存在
      ，故被告辯稱：確實金額會同時簽認、告訴人拒不提出云
      云，顯係臨訟卸責之詞，不足採信。
  (三)就附表二之部分：
    1.由被告帳冊記載金額加總，明顯可知有加總之錯誤，詳如
      附表二所示，此有被告帳冊附在卷可佐，堪以認定。
    2.被告就附表二編號1 雖辯稱：丙○○確實僅墊款2 萬元，
      並非帳載之3 萬元，附表二編號1 之記載原係「中國信託
      238000 +蕭經理30000+李經理8000=276000 （存台企）」
      ，後因證人丙○○僅交付2 萬元，伊則代墊18,000元，方
      會逕自於「李經理8000」之數字前加「1 」、遺漏對蕭經
      理部分為更正，故確實收得款項比帳載少1 萬元，存入金
      額則並無錯誤云云，並舉被告自書之日曆、被告帳冊88年
      9 月13日亦記載「李經理18000 」以為佐證。惟：
      (1)姑不論被告自書之物亦與被告供述之效力無何差異，而
        被告所提其「自書日曆」之證物其中僅此一筆記載，而
        無其他帳列，究竟係「9 月9 日事發時」、或本件案發
        時製作不明，此真實性實在存疑。再被告所辯墊款等情
        ，亦經證人丙○○否認，並證稱：於88年9 月9 日之墊
        款係30,000元，並非被告所稱之20,000元等語在卷（見
        本院卷第88頁）。且雖88年9 月13日記載「李經理1800
        0」， 此僅能證明被告墊款18,000元，非可逕認「蕭經
        理即證人丙○○僅墊款20000元」。 復以，被告辯稱之
        更改帳冊云云，常情相衡，豈有僅記其一、遺漏緊記在
        旁之其他款項？況還在其餘自提之日曆本上清楚記載「
        蕭先生20000」 ？另被告既負責亞旅旅行社流水帳之記
        載，於記載後竟未予驗算以發現是否有記載疏漏或錯誤
        而予更正，此亦顯難置信，故此部分堪認證人丙○○之
        證詞較為可採。
      (2)由亞旅旅行社流水帳之記載及亞旅旅行社臺灣企銀存摺
        交易明細，相互稽核，是可認被告確實於88年9 月9 日
        將應存入告訴人帳戶款項少存入1 萬元，而將該1 萬元
        侵吞入己。
    3.被告就附表二編號2 部分辯稱：9 月23日漏載之「28885
      」係冷氣機費用，提款後因該電氣行即將休業，故當天未
      能支付該筆費用，嗣因其生病住院致未能交付冷氣行老闆
      ，其並未有意侵占云云。惟：
      (1)被告辯稱：「9 月23日」後住院云云，未有任何證據可
        資佐證。
      (2)細查被告坦承親為之帳冊記載，仍有次日「9 月24日」
        之帳務記載，此後尚有「9 月28日、9 月29日、9 月30
        日、10月1 日、10月2 日、10月4 日、10月5 日、10月
        6 日、10月7 日」等多達9 日之帳務記載，其中均無任
        何有關冷氣機之記載，此有被告記載帳冊在卷可查（見
        偵四卷第125 頁、偵二卷第133 、137 頁），倘有如被
        告所言其後住院，則被告回復健康、上班後，豈會無機
        會記載此筆「冷氣機費用」處理情形？
      (3)另該筆「冷氣機費用」，係由告訴人另以付款人臺灣中
        小企業銀行、票號AW0000000 、發票日88年10月19日、
        金額：28,900元之告訴人支票支付生豐電器有限公司等
        情，亦為被告所不爭執、證人丙○○證述明確，另有上
        開支票影本（見偵二卷第256 頁）在卷。故該筆款項被
        告既已領取、未繳付費用、又不記載入帳冊，其侵占該
        款之罪行亦即成立，縱事後被告以其薪資抵扣該款，亦
        無礙認定。
  (四)此外，被告於告訴人提出告訴前、訴訟外，亦已肯認其任職
    期間製造不實信用卡交易記錄，盜用公款資金，與告訴人簽
    認協議、本票，更由證人趙起即被告之夫代行償還20萬元等
    事實，亦經證人范麗萍、趙起於他案調查時、法院前結證：
    被告簽名確認有挪用公款行為後，即進行對帳等語明確（見
    偵四卷第34頁本院88年度北簡字第15900 號89年1 月18日筆
    錄、影一卷第65頁背面本院88年度訴字第4515號89年3 月14
    日筆錄），更有被告與告訴人88年10月15日之協議書（見偵
    一卷第3 頁）、本票（面額1,045,200 元，見偵一卷第27頁
    ）、趙起88年10月14日簽認收款條（見偵一卷第35頁）等在
    卷，亦可佐被告登載不實帳冊、侵占之事實。被告雖另辯稱
    ：伊係遭恐嚇之下簽認協議書，趙起歸還者係「借款」並非
    本件挪用原因云云，除卷附收款條中亦無任何「借款」字眼
    外，倘被告係遭恐嚇簽立，何以無任何報警動作？以被告自
    承：簽名時，為伊夫妻，與證人丙○○三人等語，以此在場
    人，夫妻二人之勢，豈有遭恐嚇之情？且以被告夫妻情深，
    收款條中既已載明「離職員工甲○○先行歸還公司款項20萬
    元整，其他挪用公司款項部分，另訂日期限期歸還」，被告
    之夫豈會任意簽認、不利被告？故被告所辯，與常情不合，
    非可採信。
  (五)綜上所述，本件罪證明確，被告犯行洵堪認定，應予依法論
    科。
二、被告書寫記載之流水帳冊，因文件係為公司內部紀錄，非一
    般會計帳冊，與商業會計法第20條中規定之序時帳簿不同等
    情，亦經頂傑聯合會計師事務所確認，並有該所協議程序執
    行報告可查（見偵二卷第238 頁），惟此仍係被告基於職務
    上所反覆記載之業務上文書，故核被告之行為係犯刑法第21
    6 條、第215 條行使業務上登載不實文書罪及第336 條第2
    項之業務侵占罪。其所犯業務上登載不實文書之低度行為，
    應為行使業務上登載不實文書之高度行為所吸收，不另論罪
    。被告先後多次行使業務上登載不實文書及業務侵占犯行，
    時間緊接，罪名與犯罪構成要件相同，顯係基於概括犯意為
    之，應依連續犯之規定論以一罪，並依法加重其刑。被告所
    犯之連續行使業務上登載不實文書、連續業務侵占罪間，有
    方法結果之牽連關係，依刑法第55條之規定，應從較重之連
    續業務侵占罪處斷。另被告尚有如附表二編號17之犯罪事實
    ，二者既具有連續犯之關係，為裁判上一罪關係，基於審判
    不可分之原則，應為起訴效力所及，且亦經蒞庭公訴檢察官
    當庭陳明補充，本院自得審理，附此敘明。爰審酌被告迄本
    案終結前，均未能坦然悔悟、態度桀傲，拒絕賠償告訴人之
    損失，然衡量其侵占之金額非鉅、僅215,078 元，及其餘之
    犯罪動機、目的、犯罪時所受之刺激、犯罪之手段、犯人之
    生活狀況、品行、智識程度、犯人與被害人平日之關係、犯
    罪所生之危險或損害、犯罪後之態度等一切情狀，判處如主
    文所示之刑，以示懲儆。
三、公訴意旨另以：被告又於88年5 月間，利用亞旅旅行社負責
    人丙○○出國將公司大小章交付其保管之機會，未經丙○○
    同意，冒用亞旅旅行社名義，偽造簽發付款人臺灣中小企業
    銀行儲蓄部、票號AW0000000 號（起訴書誤載為AM0000000
    號）、面額30,000元、發票日88年5 月31日之支票一紙（下
    簡稱為系爭支票），並行使交付不詳人士，嗣後該支票於88
    年6 月1 日於證人黃雯芬之華南商業銀行樟樹灣分行帳戶提
    示兌現，足以生損害於亞旅旅行社，認被告另涉犯刑法第
    201 條第1 項、第2 項偽造有價證券罪嫌等語。然：
  (一)被告未經審判證明有罪確定前，推定其為無罪；犯罪事實應
    依證據認定之，無證據不得認定犯罪事實；刑事訴訟法第15
    4 條定有明文。又不能證明被告犯行者，應諭知無罪之判決
    ，刑事訴訟法第301 條第1 項亦有明定。在告訴人指訴被告
    涉嫌犯罪之場合，縱令所訴情由依其所結合之旁證在情理上
    尚非絕非無可能，若在一般生活經驗上仍可另為其他有利被
    告之合理推斷，根據「罪證有疑、利於被告」之證據法則，
    即不得遽以片面之觀點，認為告訴人之陳述或其所本旁證已
    適於為有罪判斷之依據。復查刑事訴訟法第161 條已於91年
    2 月8 日修正公布，修正後同條第1 項規定：檢察官就被告
    犯罪事實，應負舉證責任，並指出證明之方法。因此，檢察
    官對於起訴之犯罪事實，應負提出證據及說服之實質舉證責
    任。倘其所提出之證據，不足為被告有罪之積極證明，或其
    闡明之證明方法，無從說服法官以形成被告有罪之心證，基
    於無罪推定之原則，自應為被告無罪判決之諭知。
  (二)公訴人認被告涉犯偽造有價證券罪嫌，無非係以下開為主要
    論據：
    1.前開事實，有系爭支票影本、88年5 月31日亞旅旅行社流
      水帳簿影本、亞旅旅行社臺灣企銀支票存款對帳單（見偵
      五卷第26頁）及丙○○於88年5 月間之出入境護照影本（
      見偵五卷第27、28頁）在卷可稽；
    2.被告所為之辯解業經證人丙○○否認，並證稱該支票係其
      出國，將印章委託被告，被告未經其同意擅自簽發等語，
      並有其出入境護照影本在卷可證。雖與被告辯解相左，但
      經核對告訴人88年5 月31日及6 月1 日流水帳簿分別記載
      「甲存：北航11516+王志剛4000+ 長春5956+ 華瀚37120+
      中晚18270+品保3000+ 自立（1 月份）31500 ＝134340 +
      華郁201992＝336332（轉帳）」、「甲存：泰星32978 （
      轉帳）」，如被告所辯屬實，其於簽發告訴人支票時，均
      會在其所有之藍色簿冊上記載，則於6 月1 日銀行通知存
      款不足時，被告理應會核對其所為之記載，以知悉究係何
      款項存款不足，惟被告卻未查核即行轉帳，顯與常情不符
      ，且由亞旅旅行社臺灣企銀支票存款簿之記載亦可看出，
      該筆泰星款項業於前日（即5 月31日）即已給付，理亦不
      致誤認泰星款項尚未支付，然被告卻又以泰星名義再次轉
      帳至告訴人甲存帳戶，而以該筆款項支付系爭支票，顯見
      該支票確係被告偽造後再行使交付他人提示，否則其豈會
      於告訴人流水帳上為上開不實記載，並轉帳以供該支票兌
      現，故被告空言誤認6 月1 日之票款係為泰星款項，顯屬
      無據。
  (三)訊據被告，雖就前開支票上發票日期、金額等係由伊填寫等
    事實坦承不諱，惟仍堅詞否認有何偽造有價證券之犯行，辯
    稱：該支票上之印文，並非伊所蓋用，而係丙○○於出國前
    即要求填寫交付，究竟印文為何人蓋用、用於何等用途，均
    非伊所得過問，且以該支票並未寫明抬頭，與伊平日簽發之
    慣例迥異，至5 月31日漏記泰星之32,978元並多記華瀚10,
    000 元，故於翌日銀行人員來電告知尚不足30,000元時，誤
    以為係泰星之帳款，故再轉帳32,978元等語。惟：
    1.系爭支票之發票日雖係「88年5 月31日」，雖據告訴代理
      人稱：實際簽發票據日期即為88年5 月31日等語，然此與
      一般簽發票據係為「期票」之習慣不合：一般發票日與實
      際簽發日有一定之距離，短者數日、長者數月，多非「票
      載發票日」。況由卷附之支票存根、被告帳冊（見偵四卷
      第65頁）查得：系爭支票之前一張票號AW0000000 簽發予
      「洲際」、後一張票號AW0000000 均於88年5 月25日兌現
      ，豈有中間之票據實際簽發日後於此二票據兌現日之情？
      故實無法由票面推論其真實發票日期，故系爭支票之真實
      簽發日期不明，非可逕認係「88年5 月31日」、或其前後
      票據之票載「88年5 月25日」。
    2.而告訴代理人丙○○則自承：公司大、小章皮日由伊保管
      ，僅有出國期間始交付被告等語（見偵二卷第251 頁背面
      ）；再以告訴代理人丙○○於88年5 月間之出入境護照影
      本僅可知「88年5 月21日出國至88年5 月30日返國」，其
      餘出國日期則不詳，自無法由此推論被告掌管告訴人公司
      大、小章之確實時間。
    3.故既不知被告掌有公司大小章之期間、亦不知系爭票據之
      簽發時間、而公司大小章又未遺失，則系爭支票之大小章
      是否為被告蓋印盜用，是否另有他人得以盜用？即非無可
      疑。復證人即系爭支票兌現人黃雯芬亦於他案法院中證稱
      ：無法想起票據來源，不認識被告等語（見偵四卷第140
      頁，89年度簡上字第556 號確認票據債權不存在民事事件
      ），自難由票據之使用情形推論票據係被告簽發、行使，
      亦無不利於被告之情。
    4.至公訴人認由卷附之臺灣中小企業銀行支票存款對帳單所
      載，應可明知「泰星」帳款應早已支付，被告不至誤認等
      語。然由卷附之臺灣中小企業銀行支票存款對帳單顯示：
      88年5 月31日告訴人帳戶內應有：票號00000000、967 、
      932 、966 、957 、924 、948 、及0000000 、056 等9
      張票據兌現，惟被告記載之流水帳冊中88年5 月31日（見
      偵五卷第25頁）係：「甲存：北航11516+王志剛4000+ 長
      春5956+ 華瀚37120+中晚18270+品保3000+ 自立（1 月份
      ）31500 ＝134340 +華郁201992＝336332（轉帳）」該日
      竟僅有8 張票據兌現，二者確實相差有一張票據記載不符
      ，被告非無合理懷疑為該張票據屆期尚未兌現。另尚無證
      據顯示被告所稱之「藍色支票登記簿」存在，自不得以此
      為不利於被告之認定。
  (四)此外又查無其他積極證據，足認被告確有偽造有價證券之情
    事，尚屬不能證明被告犯罪，依法原應諭知無罪之判決。惟
    公訴意旨認此部分與前開有罪部分有牽連犯之裁判上一罪關
    係，依審判不可分原則，爰不另為無罪之諭知，併此敘明。
據上論斷，應依刑事訴訟法第299 條第1 項前段，刑法第56條、
第216 條、第215 條、第336 條第2 項、第55條，罰金罰鍰提高
標準條例第1 條前段判決如主文。
本案經檢察官乙○○到庭執行職務
中　　華　　民　　國　　94　　年　　7 　　月　　25　　日
                  刑事第六庭審判長法　官  余學淵
                                  法　官  曾正龍
                                  法　官  郭惠玲
如不服本判決，應於判決送達後10日內，向本院提出上訴狀。
上正本證明與原本無異。
中　　華　　民　　國　　94　　年　　7 　　月　　26　　日
                                  書記官  鄭雅文
附錄本案論罪科刑法條全文：
刑法第215條  業務上文書登載不實罪
從事業務之人，明知為不實之事項，而登載於其業務上作成之文
書，足以生損害於公眾或他人者，處3 年以下有期徒刑、拘役或
5 百元以下罰金。
刑法第216條  行使偽造變造或登載不實之文書罪
行使第210 條至第215 條之文書者，依偽造、變造文書或登載不
實事項或使登載不實事項之規定處斷。
刑法第336條  公務公益侵占罪、業務侵占罪
對於公務上或因公益所持有之物，犯前條第1 項之罪者，處1 年
以上7 年以下有期徒刑，得併科5000元以下罰金。
對於業務上所持有之物，犯前條第1 項之罪者，處6 月以上5 年
以下有期徒刑，得併科3000元以下罰金。
前二項之未遂犯罰之。
附表一：（侵占金額總計：176,194元）
┌─┬──────┬───┬───┬───┬──────────────┐
│  │登載帳冊日期│登入帳│實際刷│侵占（│說明                        │
│  │（即行為日）│冊金額│卡、交│溢領）│＊被告應交付丁○○之金額係：│
│  │            │      │付賴淑│金額  │  丁○○帳冊記載、並向銀行申│
│  │            │      │芬金額│      │  報刷卡金額再乘以0.978 之數│
├─┼──────┼───┼───┼───┼──────────────┤
│1 │88年2 月3日 │22,616│12,616│9,999 │1.被告向銀行申報刷卡金額為79│
│  │            │      │      │      │  ,500 元 （12,900、66,600）│
│  │            │      │      │      │  ，故實際交付丁○○77,751元│
│  │            │      │      │      │  （12,616+65,135）：       │
│  │            │      │      │      │(1)丁○○帳冊88年2 月2 日登載│
│  │            │      │      │      │  ：88年1 月29日刷卡12,900、│
│  │            │      │      │      │  66,600，李經理2/2 付訖。（│
│  │            │      │      │      │  見偵四卷第52頁，付訖日應係│
│  │            │      │      │      │  2/3 之誤載）              │
│  │            │      │      │      │(2)中國信託商業銀行明細表顯示│
│  │            │      │      │      │  ：88年1 月29日刷卡（2 月1 │
│  │            │      │      │      │  日帳務撥款）12,900、66,600│
│  │            │      │      │      │  ，共計79,500元。（見偵五卷│
│  │            │      │      │      │  第57頁）                  │
│  │            │      │      │      │2.被告帳冊88年2月3日第3筆登 │
│  │            │      │      │      │  載：「賴's刷卡65135+22,616│
│  │            │      │      │      │  =87,751 」（見偵四卷第49頁│
│  │            │      │      │      │  ），顯示被告將其中「12616 │
│  │            │      │      │      │  」登載為「22616」。       │
│  │            │      │      │      │2.實際提領金額87,750：      │
│  │            │      │      │      │  臺灣企銀存摺顯示：88年2 月│
│  │            │      │      │      │  3 日提領87,750元。（偵四卷│
│  │            │      │      │      │  第51頁）                  │
│  │            │      │      │      │4.溢領侵占：                │
│  │            │      │      │      │  87,750-77,751=9,999       │
├─┼──────┼───┼───┼───┼──────────────┤
│2 │88年2 月9日 │35,098│24,098│11,000│1.被告向銀行申報刷卡金額為24│
│  │            │      │      │      │  ,640 元 ，故實際交付丁○○│
│  │            │      │      │      │  24,098元：                │
│  │            │      │      │      │(1)丁○○帳冊88年2 月9 日登載│
│  │            │      │      │      │  ：88年2 月8 日刷卡24,640元│
│  │            │      │      │      │  ，李經理2/9 付訖（偵四卷第│
│  │            │      │      │      │  56 頁）                   │
│  │            │      │      │      │(2)中國信託商業銀行明細表顯示│
│  │            │      │      │      │  ：88年2 月4 日刷卡22,100、│
│  │            │      │      │      │  2,540 元（共計24,640元，偵│
│  │            │      │      │      │  五卷第58頁）              │
│  │            │      │      │      │2.被告帳冊88年2 月9 日第2 筆│
│  │            │      │      │      │  則登載為：「賴's大來37826+│
│  │            │      │      │      │  刷卡35098= 72924」，顯示帳│
│  │            │      │      │      │  冊記載交付丁○○中國信託刷│
│  │            │      │      │      │  卡金為「35098 」（偵四卷第│
│  │            │      │      │      │  53頁）                    │
│  │            │      │      │      │3.實際提領金額72,924：      │
│  │            │      │      │      │  臺灣企銀存摺顯示：88年2 月│
│  │            │      │      │      │  9 日第4 筆提領現金72,924元│
│  │            │      │      │      │  。（見偵四卷第55頁）      │
│  │            │      │      │      │4.溢領侵占：                │
│  │            │      │      │      │  35,098-24,098=11,000      │
├─┼──────┼───┼───┼───┼──────────────┤
│3 │88年4 月29日│28,289│18,289│10,000│1.被告向銀行申報刷卡金額為13│
│  │            │      │      │      │  3,500 元，故實際交付丁○○│
│  │            │      │      │      │  130,563 （18,289+112,274）│
│  │            │      │      │      │  元：                      │
│  │            │      │      │      │(1)丁○○帳冊88年4 月28日登載│
│  │            │      │      │      │  ：88年4 月27、28日，分別刷│
│  │            │      │      │      │  卡18,700、114,800 元（共13│
│  │            │      │      │      │  3,500）， 李經理4/29付訖，│
│  │            │      │      │      │  欠563元。（偵四卷第60頁） │
│  │            │      │      │      │(2)中國信託商業銀行明細表顯示│
│  │            │      │      │      │  ：88年4 月22日、27日刷卡（│
│  │            │      │      │      │  均為4 月28日帳務撥款）114,│
│  │            │      │      │      │  800、18,700元。（偵五卷第6│
│  │            │      │      │      │  0頁）                     │
│  │            │      │      │      │3.被告帳冊88年4 月29日第3   │
│  │            │      │      │      │  筆登載：「賴's visa112274+│
│  │            │      │      │      │  28,289=140563-（先付）7000│
│  │            │      │      │      │  0=70563 」，顯示將其中「  │
│  │            │      │      │      │  18289」載為「28289」，其被│
│  │            │      │      │      │  告先付70,000元，尚有70,563│
│  │            │      │      │      │  元未付。                  │
│  │            │      │      │      │  另再於4 月30日第3 筆記載「│
│  │            │      │      │      │  中國信託...- 賴's70000... │
│  │            │      │      │      │  」，顯示被告再「償還」前開│
│  │            │      │      │      │  欠款之70000 元（偵四卷第57│
│  │            │      │      │      │  頁）                      │
│  │            │      │      │      │3.實際提領金額70,000：      │
│  │            │      │      │      │  臺灣企銀存摺顯示：88年4 月│
│  │            │      │      │      │  29日提領70,000元。（偵四卷│
│  │            │      │      │      │  第59頁）                  │
│  │            │      │      │      │4.溢報帳冊侵占：            │
│  │            │      │      │      │  00000-00000=10000         │
├─┼──────┼───┼───┼───┼──────────────┤
│4 │88年5 月14日│26,039│16,039│10,000│1.被告向銀行申報刷卡金額為16│
│  │            │      │      │      │  ,400元，故實際交付丁○○16│
│  │            │      │      │      │  ,039元：                  │
│  │            │      │      │      │(1)丁○○帳冊88年5 月14日登載│
│  │            │      │      │      │  ：88年5 月14日刷卡16,400，│
│  │            │      │      │      │  李經理5/14收。（偵四卷第64│
│  │            │      │      │      │  頁）                      │
│  │            │      │      │      │(2)中國信託商業銀行明細表顯示│
│  │            │      │      │      │  ：88年5 月11日刷卡（5 月12│
│  │            │      │      │      │  日帳務撥款）16,400元。（偵│
│  │            │      │      │      │  五卷第60頁）              │
│  │            │      │      │      │2.被告帳冊88年5 月14日第1 筆│
│  │            │      │      │      │  登載：「賴...+26039+...=39│
│  │            │      │      │      │  503 ，顯示被告將丁○○之刷│
│  │            │      │      │      │  卡金額記載為「26039 」（偵│
│  │            │      │      │      │  四卷第61頁）              │
│  │            │      │      │      │3.實際提領金額：            │
│  │            │      │      │      │  臺灣企銀存摺88年5 月14日第│
│  │            │      │      │      │  3 筆顯示：提領39,500元。（│
│  │            │      │      │      │  偵四卷第63頁）            │
│  │            │      │      │      │4.溢領侵占：                │
│  │            │      │      │      │  00000-00000=10000         │
├─┼──────┼───┼───┼───┼──────────────┤
│5 │88年5 月25日│28,582│18,582│10,000│1.被告向銀行申報刷卡金額19, │
│  │            │      │      │      │  000元，故實際交付丁○○18,│
│  │            │      │      │      │  582元：                   │
│  │            │      │      │      │(1)丁○○帳冊88年5 月24日登載│
│  │            │      │      │      │  ：5 月24日刷卡19,000，李經│
│  │            │      │      │      │  理5/24簽（偵四卷第68頁）  │
│  │            │      │      │      │(2)中國信託商業銀行明細表顯示│
│  │            │      │      │      │  ：88年5 月20日刷卡（5 月24│
│  │            │      │      │      │  帳務撥款）19,000元。（偵五│
│  │            │      │      │      │  卷第61頁）                │
│  │            │      │      │      │2.被告帳冊88年5 月25日第2 筆│
│  │            │      │      │      │  登載：「賴's：AE...VISA.. │
│  │            │      │      │      │  +28 582=182414」，顯示被告│
│  │            │      │      │      │  將「18582 」載為「28582 」│
│  │            │      │      │      │  。（偵四卷第65頁）        │
│  │            │      │      │      │3.實際提領金額：            │
│  │            │      │      │      │  臺灣企銀存摺顯示：88年5 月│
│  │            │      │      │      │  25日第4 筆提領182,410 元。│
│  │            │      │      │      │  （偵四卷第67頁）          │
│  │            │      │      │      │4.溢領侵占：                │
│  │            │      │      │      │  00000-00000=10000         │
├─┼──────┼───┼───┼───┼──────────────┤
│6 │88年6 月14日│52,534│38,534│14,000│1.被告向銀行申報刷卡金額為39│
│  │            │      │      │      │  ,400元，故實際交付丁○○38│
│  │            │      │      │      │  ,534元（21,614+16,920）： │
│  │            │      │      │      │(1)丁○○帳冊88年6 月14日登載│
│  │            │      │      │      │  ：6 月9 日、6 月11日分別刷│
│  │            │      │      │      │  卡22,100、17,300元，李經理│
│  │            │      │      │      │  簽核（偵四卷第73頁）      │
│  │            │      │      │      │(2)中國信託商業銀行明細表顯示│
│  │            │      │      │      │  ：88年6 月8 日、10日刷卡（│
│  │            │      │      │      │  均為6月14日帳務撥款）22,10│
│  │            │      │      │      │  0 、10,300、7,000 元（偵五│
│  │            │      │      │      │  卷第62頁）                │
│  │            │      │      │      │3.被告帳冊帳冊88年6月14日第 │
│  │            │      │      │      │  2 筆登載：「賴'sVISA26,920│
│  │            │      │      │      │  +25614=52534」，顯示被告將│
│  │            │      │      │      │  丁○○刷卡金記載「38534 」│
│  │            │      │      │      │  記載為「52534 」（偵四卷第│
│  │            │      │      │      │  69頁）                    │
│  │            │      │      │      │2.實際提領金額52,534元：    │
│  │            │      │      │      │  臺灣企銀存摺顯示：88年6 月│
│  │            │      │      │      │  14日第3 筆提領52,534元。（│
│  │            │      │      │      │  偵四卷第72頁）            │
│  │            │      │      │      │3.被告帳冊帳冊88年6月14日第 │
│  │            │      │      │      │  2 筆登載：「賴'sVISA26,920│
│  │            │      │      │      │  +25614=52534」，顯示被告將│
│  │            │      │      │      │  該日撥付丁○○之刷卡金記載│
│  │            │      │      │      │  為52534（偵四卷第69頁）   │
│  │            │      │      │      │4.溢領侵占：                │
│  │            │      │      │      │  00000-00000=14000         │
├─┼──────┼───┼───┼───┼──────────────┤
│7 │88年6 月30日│56,834│51,834│5,000 │1.被告向銀行申報刷卡金額為53│
│  │            │      │      │      │  ,000元，故實際交付丁○○金│
│  │            │      │      │      │  額為51,834元：            │
│  │            │      │      │      │(1)丁○○帳冊88年6 月30日登載│
│  │            │      │      │      │  ：6 月28日刷卡53,000元，李│
│  │            │      │      │      │  世英簽認（偵四卷第77頁）。│
│  │            │      │      │      │(2)中國信託商業銀行明細表顯示│
│  │            │      │      │      │  ：88年6 月25日刷卡（6 月29│
│  │            │      │      │      │  日帳務撥款）53,000元。（偵│
│  │            │      │      │      │  五卷63頁）                │
│  │            │      │      │      │2.被告帳冊88年6 月30日第2 筆│
│  │            │      │      │      │  登載：「賴's刷卡...+56834+│
│  │            │      │      │      │  ...= 396564 」，「賴96564+│
│  │            │      │      │      │  ....=110924 （提現）」（偵│
│  │            │      │      │      │  四卷第74頁），顯示其中一筆│
│  │            │      │      │      │  刷卡金額登載為「56834 」，│
│  │            │      │      │      │  並以此為計算加總、提領現款│
│  │            │      │      │      │  。                        │
│  │            │      │      │      │3.臺灣企銀存摺顯示：88年6 月│
│  │            │      │      │      │  30日第7 筆提領現金110,924 │
│  │            │      │      │      │  元。（偵四卷第76頁）      │
│  │            │      │      │      │4.溢領侵占：                │
│  │            │      │      │      │  00000-00000=5000          │
├─┼──────┼───┼───┼───┼──────────────┤
│8 │88年7 月19日│35,232│25,232│10,000│1.被告向銀行申報刷卡金額為64│
│  │            │      │      │      │  ,300元，故實際交付丁○○62│
│  │            │      │      │      │  ,885元：                  │
│  │            │      │      │      │(1)丁○○帳冊88年7 月19日登載│
│  │            │      │      │      │  ：7 月15、16日分別刷卡38, │
│  │            │      │      │      │  500、25,800，李經理簽核（ │
│  │            │      │      │      │  偵四卷第81頁）            │
│  │            │      │      │      │(2)中國信託商業銀行明細表顯示│
│  │            │      │      │      │  ：7 月18日（帳務日）刷卡撥│
│  │            │      │      │      │  付25,800、20,300、18,200元│
│  │            │      │      │      │  。（偵五卷第64頁）        │
│  │            │      │      │      │2.被告帳冊88年7 月19日第2 筆│
│  │            │      │      │      │  登載：「賴's...+刷visa    │
│  │            │      │      │      │  37653+35232+....=83591」，│
│  │            │      │      │      │  顯示其中刷卡金額兩筆加總即│
│  │            │      │      │      │  達72885 元（偵四卷第78頁）│
│  │            │      │      │      │  。                        │
│  │            │      │      │      │3.實際提領金額：            │
│  │            │      │      │      │  臺灣企銀存摺顯示：88年7 月│
│  │            │      │      │      │  19日第2 筆，實際提領金額為│
│  │            │      │      │      │  83,590元。（偵四卷第80頁）│
│  │            │      │      │      │4.溢領侵占：                │
│  │            │      │      │      │  00000-00000=10000         │
├─┼──────┼───┼───┼───┼──────────────┤
│9 │88年7 月23日│37,480│27,482│ 9,998│1.被告向銀行申報刷卡金額為  │
│  │            │      │      │      │  28,100元，故實際交付丁○○│
│  │            │      │      │      │  金額為27,482元：          │
│  │            │      │      │      │(1)丁○○帳冊88年7 月23日登載│
│  │            │      │      │      │  ：7月23日刷卡28,100元。（ │
│  │            │      │      │      │  偵四卷第84頁）            │
│  │            │      │      │      │(2)中國信託商業銀行明細表顯示│
│  │            │      │      │      │  ：88年7 月21日刷卡（7 月22│
│  │            │      │      │      │  日帳務撥款）28,100元（偵五│
│  │            │      │      │      │  卷第64頁）。              │
│  │            │      │      │      │2.被告帳冊88年7 月23日第2 筆│
│  │            │      │      │      │  登載：「賴's刷卡37480 （提│
│  │            │      │      │      │  現）」。（偵四卷第82頁）  │
│  │            │      │      │      │3.實際提領金額：            │
│  │            │      │      │      │  臺灣企銀存摺顯示88年7 月23│
│  │            │      │      │      │  日第4 筆提領現金37,480元。│
│  │            │      │      │      │  （偵四卷第80頁）          │
│  │            │      │      │      │4.溢領侵占：                │
│  │            │      │      │      │  00000-00000=9998          │
├─┼──────┼───┼───┼───┼──────────────┤
│10│88年8 月6日 │38,665│32,665│6,000 │1.被告向銀行申報刷卡金額為  │
│  │            │      │      │      │  33,400元，故實際交付丁○○│
│  │            │      │      │      │  金額為32,665元：          │
│  │            │      │      │      │(1)證人帳冊88年8 月6 日登載：│
│  │            │      │      │      │  8 月3 日刷卡33 ,400 ，李經│
│  │            │      │      │      │  理簽8/6 （偵四卷第88頁）。│
│  │            │      │      │      │(2)中國信託商業銀行明細表顯示│
│  │            │      │      │      │  ：88年8 月4 日刷卡16,700、│
│  │            │      │      │      │  16,700元（計33，400 元）。│
│  │            │      │      │      │  （偵五卷第66頁）          │
│  │            │      │      │      │2.被告帳冊88年8 月6 日第2 筆│
│  │            │      │      │      │  登載：「賴's刷卡38,665... │
│  │            │      │      │      │  =69749 （提現）」（偵四卷 │
│  │            │      │      │      │  第85頁）                  │
│  │            │      │      │      │3.實際提領金額：            │
│  │            │      │      │      │  臺灣企銀存摺顯示：88年8 月│
│  │            │      │      │      │  6 日第3 筆提領現金69,749元│
│  │            │      │      │      │  。（偵四卷第89頁）        │
│  │            │      │      │      │4.溢領侵占：                │
│  │            │      │      │      │  00000-00000=6000          │
├─┼──────┼───┼───┼───┼──────────────┤
│11│88年8 月7日 │35,220│30,220│5,000 │1.被告向銀行申報刷卡金額為  │
│  │            │      │      │      │  30,900元，故實際交付丁○○│
│  │            │      │      │      │  30,220元：                │
│  │            │      │      │      │(1)證人帳冊88年8 月7 日登載：│
│  │            │      │      │      │  8 月6 日刷卡30,900元，李經│
│  │            │      │      │      │  理簽8/7。（偵四卷第92頁） │
│  │            │      │      │      │(2)中國信託商業銀行明細表顯示│
│  │            │      │      │      │  88年8 月5 日刷卡（8 月6 日│
│  │            │      │      │      │  帳務撥款）17,100、13,800。│
│  │            │      │      │      │  （計30,900元，偵五卷第66頁│
│  │            │      │      │      │  ）                        │
│  │            │      │      │      │2.被告帳冊88年8 月7 日第4 筆│
│  │            │      │      │      │  登載：「賴's刷卡35,220...+│
│  │            │      │      │      │  =85220（提現）」，顯示賴淑│
│  │            │      │      │      │  芬刷卡記載為35,220元（偵四│
│  │            │      │      │      │  卷第89頁）                │
│  │            │      │      │      │3.實際提領金額：            │
│  │            │      │      │      │  臺灣企銀存摺88年8 月7 日第│
│  │            │      │      │      │  5 筆顯示提領現金85,220 元 │
│  │            │      │      │      │  。（偵四卷第91頁）        │
│  │            │      │      │      │4.溢領侵占：                │
│  │            │      │      │      │  00000-00000=5000          │
├─┼──────┼───┼───┼───┼──────────────┤
│12│88年8 月19日│49,621│34,621│15,000│1.被告向銀行申報刷卡金額為35│
│  │            │      │      │      │  ,400元，故實際交付丁○○金│
│  │            │      │      │      │  額為34,621元：            │
│  │            │      │      │      │(1)證人帳冊88年8 月19日登載：│
│  │            │      │      │      │  8 月18日刷卡35,400元，李經│
│  │            │      │      │      │  理簽8/19。（偵四卷第96頁）│
│  │            │      │      │      │(2)中國信託商業銀行明細表顯示│
│  │            │      │      │      │  ：88年8 月17日刷卡16,400、│
│  │            │      │      │      │  19,000元（計35,400元，偵五│
│  │            │      │      │      │  卷第67頁）                │
│  │            │      │      │      │2.被告帳冊88年8 月19日第2 筆│
│  │            │      │      │      │  登載「賴's刷卡49621 （提現│
│  │            │      │      │      │  ）」。（偵四卷第93頁）    │
│  │            │      │      │      │3.實際提領金額：            │
│  │            │      │      │      │  臺灣企銀存摺顯示：88年8 月│
│  │            │      │      │      │  19日第2 筆提領現金49,600元│
│  │            │      │      │      │  。（偵四卷第95頁）        │
│  │            │      │      │      │4.溢領侵占：                │
│  │            │      │      │      │  00000-00000=15000         │
├─┼──────┼───┼───┼───┼──────────────┤
│13│88年8 月20日│34,536│29,536│4,994 │1.被告向銀行申報刷卡金額為30│
│  │            │（實領│      │      │  ,200元，故實際交付丁○○金│
│  │            │34,530│      │      │  額為29,536元：            │
│  │            │）    │      │      │(1)證人帳冊於88年8 月20日登載│
│  │            │      │      │      │  ：8 月17日刷卡30,200元，李│
│  │            │      │      │      │  經理簽8/20。（偵四卷第100 │
│  │            │      │      │      │  頁）                      │
│  │            │      │      │      │(2)中國信託商業銀行明細表顯示│
│  │            │      │      │      │  ：88年8 月18日刷卡30,200元│
│  │            │      │      │      │  。（偵五卷第67頁）        │
│  │            │      │      │      │2.被告帳冊88年8 月20日第3 筆│
│  │            │      │      │      │  登載：「賴's刷卡34,536（提│
│  │            │      │      │      │  現）」。（偵四卷第97頁）  │
│  │            │      │      │      │3.實際提領金額：            │
│  │            │      │      │      │  臺灣企銀存摺顯示88年8 月20│
│  │            │      │      │      │  日第1 筆提領現金34,530元。│
│  │            │      │      │      │  （偵四卷第99頁）          │
│  │            │      │      │      │4.溢領侵占：                │
│  │            │      │      │      │  00000-00000=4994          │
├─┼──────┼───┼───┼───┼──────────────┤
│14│88年8 月23日│19,389│9,389 │9,990 │1.被告向銀行申報刷卡金額為9,│
│  │            │      │      │      │  600元，故實際交付丁○○金 │
│  │            │      │      │      │  額為9,389元：             │
│  │            │      │      │      │(1)丁○○帳冊88年8 月23日登載│
│  │            │      │      │      │  ：（僅VISA部分）8 月23日，│
│  │            │      │      │      │  刷卡9,600 元，李經理簽8/23│
│  │            │      │      │      │  。（偵四卷第104 頁）      │
│  │            │      │      │      │(2)中國信託商業銀行明細表顯示│
│  │            │      │      │      │  ：88年8 月19日刷卡（8 月22│
│  │            │      │      │      │  帳務撥款）9,600 元。（偵五│
│  │            │      │      │      │  卷第67頁）                │
│  │            │      │      │      │2.被告帳冊88年8 月23日第2 筆│
│  │            │      │      │      │  登載：「賴's...+visa19389+│
│  │            │      │      │      │  ...=96110（提現）」（偵四 │
│  │            │      │      │      │  卷第101頁）。             │
│  │            │      │      │      │3.實際提領金額：            │
│  │            │      │      │      │  臺灣企銀存摺顯示88年8 月23│
│  │            │      │      │      │  日第4 筆提領現金96,100元。│
│  │            │      │      │      │  （偵四卷第103頁）         │
│  │            │      │      │      │4.溢領侵占：                │
│  │            │      │      │      │  00000-0000+(00000-00000)= │
│  │            │      │      │      │  9990                      │
├─┼──────┼───┼───┼───┼──────────────┤
│15│88年8 月27日│39,034│34,034│5,000 │1.被告向銀行申報刷卡金額為  │
│  │            │      │      │      │  34,800元，故實際交付丁○○│
│  │            │      │      │      │  34,034元：                │
│  │            │      │      │      │(1)丁○○帳冊88年8 月27日登載│
│  │            │      │      │      │  ：8 月27日刷卡34,800元，李│
│  │            │      │      │      │  經理簽（偵四卷第108頁）   │
│  │            │      │      │      │(2)中國信託商業銀行明細表顯示│
│  │            │      │      │      │  88年8 月26日刷卡（同日帳務│
│  │            │      │      │      │  撥款）34, 800 元。（偵五卷│
│  │            │      │      │      │  第67頁）                  │
│  │            │      │      │      │2.被告帳冊88年8 月27日第2 筆│
│  │            │      │      │      │  登載「賴's刷卡39034 （提現│
│  │            │      │      │      │  ）」（偵四卷第105頁）     │
│  │            │      │      │      │3.實際提領金額：            │
│  │            │      │      │      │  臺灣企銀存摺顯示88年8 月27│
│  │            │      │      │      │  日第1 筆提領現金39,034元。│
│  │            │      │      │      │  （偵四卷第107頁）         │
│  │            │      │      │      │4.溢領侵占：                │
│  │            │      │      │      │  00000-00000=5000          │
├─┼──────┼───┼───┼───┼──────────────┤
│16│88年9 月6日 │27,506│17,506│10,000│1.被告向銀行申報刷卡金額為17│
│  │            │      │      │      │  ,900元，故實際交付丁○○金│
│  │            │      │      │      │  額為17,506元：            │
│  │            │      │      │      │(1)丁○○帳冊88年9 月6 日登載│
│  │            │      │      │      │  ：9 月3 日刷卡17,900元，李│
│  │            │      │      │      │  經理簽9/6 。（偵四卷第112 │
│  │            │      │      │      │  頁）                      │
│  │            │      │      │      │(2)中國信託商業銀行明細表顯示│
│  │            │      │      │      │  ：88年9 月1 日刷卡（9 月3 │
│  │            │      │      │      │  日帳務撥款）17,900元。（偵│
│  │            │      │      │      │  五卷第67頁）              │
│  │            │      │      │      │2.被告帳冊88年9 月6 日第2 筆│
│  │            │      │      │      │  登載：「賴's刷卡27,506+...│
│  │            │      │      │      │  =55006（提現）」，（偵四卷│
│  │            │      │      │      │  第109頁）                 │
│  │            │      │      │      │3.實際提領金額：            │
│  │            │      │      │      │  臺灣企銀存摺顯示：88年9 月│
│  │            │      │      │      │  6 日第5 筆提領現金55,006元│
│  │            │      │      │      │  。（偵四卷第111頁）       │
│  │            │      │      │      │4.溢領侵占：                │
│  │            │      │      │      │  00000-00000=10000         │
├─┼──────┼───┼───┼───┼──────────────┤
│17│88年 9月23日│19,700│9,487 │10,213│1.被告向銀行申報刷卡金額為9,│
│  │            │      │      │      │  700、39,200元，故實際交付 │
│  │            │      │      │      │  丁○○9,487、38,338元：   │
│  │            │      │      │      │(1)丁○○帳冊88年9 月23日登載│
│  │            │      │      │      │  ：9 月20、22日刷卡9,700 、│
│  │            │      │      │      │  39,200元，李經理簽9/23。  │
│  │            │      │      │      │  （偵四卷第116 頁）        │
│  │            │      │      │      │(2)中國信託商業銀行明細表顯示│
│  │            │      │      │      │  ：9 月20日、9 月22日分別刷│
│  │            │      │      │      │  卡（均為9 月26日帳務撥付）│
│  │            │      │      │      │  9,700 、39,200元（偵五卷第│
│  │            │      │      │      │  68頁）。                  │
│  │            │      │      │      │2.被告帳冊88年9 月23日第3 筆│
│  │            │      │      │      │  登載：「賴's....+ 刷卡3833│
│  │            │      │      │      │  8+19700+....=163995 （提現│
│  │            │      │      │      │  ）」（偵四卷第125 頁），顯│
│  │            │      │      │      │  示其中「19700 」應為「9487│
│  │            │      │      │      │  （原刷卡前金額9700）」。  │
│  │            │      │      │      │3.實際提領金額：            │
│  │            │      │      │      │  臺灣企銀存摺顯示88年9 月23│
│  │            │      │      │      │  日第2 筆提領現金163,995 元│
│  │            │      │      │      │  （偵四卷第126 頁）        │
│  │            │      │      │      │4.溢領侵占：                │
│  │            │      │      │      │  00000-0000=10213          │
├─┼──────┼───┼───┼───┼──────────────┤
│18│88年9 月29日│25,061│15,061│10,000│1.被告向銀行申報刷卡金額為83│
│  │            │      │      │      │  ,300元，故實際交付丁○○金│
│  │            │      │      │      │   額為81,467元（15,061+66, │
│  │            │      │      │      │   406）：                  │
│  │            │      │      │      │(1)丁○○帳冊88年9 月28、29日│
│  │            │      │      │      │  登載：9 月23、27日刷卡15,4│
│  │            │      │      │      │  00元、67,900元，李經理簽9/│
│  │            │      │      │      │  28、9/29。（偵四卷第116頁 │
│  │            │      │      │      │  ）                        │
│  │            │      │      │      │(2)中國信託商業銀行明細表顯示│
│  │            │      │      │      │  ：88年9 月23、27日各有刷卡│
│  │            │      │      │      │  （9 月27、28日帳務撥付）15│
│  │            │      │      │      │  ,400 元 、67,900元（偵五卷│
│  │            │      │      │      │  第68頁）                  │
│  │            │      │      │      │2.被告帳冊88年9 月29日第2 筆│
│  │            │      │      │      │  登載：「賴's刷卡66406+2506│
│  │            │      │      │      │  1=91467（提現）」（偵四卷 │
│  │            │      │      │      │  第113 頁），顯示其中「2506│
│  │            │      │      │      │  1」為「15061」之誤。      │
│  │            │      │      │      │3.實際提領金額：            │
│  │            │      │      │      │  臺灣企銀存摺顯示88年8 月29│
│  │            │      │      │      │  日第2 筆提領現金91,467元。│
│  │            │      │      │      │  （偵四卷第115頁）         │
│  │            │      │      │      │4.溢領侵占：                │
│  │            │      │      │      │  00000-00000=10000         │
├─┼──────┼───┼───┼───┼──────────────┤
│19│88年10月5日 │54,303│44,303│10,000│1.被告向銀行申報刷卡金額為45│
│  │            │      │      │      │  ,300元，故實際交付丁○○之│
│  │            │      │      │      │  44,303元：                │
│  │            │      │      │      │(1)丁○○帳冊88年10月5 日登載│
│  │            │      │      │      │  ：10月4 日刷卡45,300元，李│
│  │            │      │      │      │  經理簽10/5。（偵四卷第121 │
│  │            │      │      │      │  頁）                      │
│  │            │      │      │      │(2)中國信託商業銀行明細表顯示│
│  │            │      │      │      │  ：9 月29日、10月2 日分別刷│
│  │            │      │      │      │  卡（10月4 日帳務撥付）15,7│
│  │            │      │      │      │  00、20,000、9,600元（計45,│
│  │            │      │      │      │  300元，偵五卷第68頁）。   │
│  │            │      │      │      │2.被告帳冊88年10月5 日第2 筆│
│  │            │      │      │      │  登載：「賴54303+...=119194│
│  │            │      │      │      │  （提現）」（偵四卷第117 頁│
│  │            │      │      │      │  ），顯示其中「54303 」為「│
│  │            │      │      │      │  44303」之誤。             │
│  │            │      │      │      │3.實際提領金額：            │
│  │            │      │      │      │  臺灣企銀存摺顯示88年10月5 │
│  │            │      │      │      │  日第3 筆提領現金119,194 元│
│  │            │      │      │      │  。（偵四卷第120頁）       │
│  │            │      │      │      │4.溢領侵占：                │
│  │            │      │      │      │  00000-00000=10000         │
└─┴──────┴───┴───┴───┴──────────────┘
附表二：（侵占金額總計38,884元）
┌─┬──────┬────┬────┬───┬────────────┐
│  │登載帳冊日期│帳冊登載│實際金額│侵占金│說明                    │
│  │（即行為日）│金額    │（應存入│額    │                        │
│  │            │        │金額）  │      │                        │
├─┼──────┼────┼────┼───┼────────────┤
│1 │88年9 月9 日│276,000 │286,000 │10,000│1.被告帳冊88年9 月9 日第│
│  │            │        │        │      │  3 筆記載：「中國信託23│
│  │            │        │        │      │  8000+ 蕭經理30000+李經│
│  │            │        │        │      │  理18000=276000（存台企│
│  │            │        │        │      │  ）」，惟此金額加總應係│
│  │            │        │        │      │  「286000」（偵四卷第12│
│  │            │        │        │      │  3 頁），應已得現金286,│
│  │            │        │        │      │  000元。               │
│  │            │        │        │      │2.實際存入金額：        │
│  │            │        │        │      │  臺灣企銀存摺顯示88年 9│
│  │            │        │        │      │  月9 日第1 筆存入現金27│
│  │            │        │        │      │  6,000 元。（偵四卷第12│
│  │            │        │        │      │  4頁）                 │
│  │            │        │        │      │3.短存侵占金額：        │
│  │            │        │        │      │  000000-000000=10000   │
├─┼──────┼────┼────┼───┼────────────┤
│2 │88年9 月23日│163,995 │135,110 │28,885│1.被告帳冊88年9 月23日第│
│  │            │        │        │      │  3 筆登記：「賴's支票36│
│  │            │        │        │      │  300+大來34387+刷卡3833│
│  │            │        │        │      │  8+19700+小周送機600+郵│
│  │            │        │        │      │  票995+日本visa4790=163│
│  │            │        │        │      │  995 （提現）」，惟此金│
│  │            │        │        │      │  額加總應為「135,110 」│
│  │            │        │        │      │  。（偵四卷第125頁）   │
│  │            │        │        │      │2.實際提領金額：        │
│  │            │        │        │      │  臺灣企銀存摺顯示，88年│
│  │            │        │        │      │  9 月23日第2 筆提領現金│
│  │            │        │        │      │  163,995 元。（偵四卷第│
│  │            │        │        │      │  126 頁）              │
│  │            │        │        │      │3.溢領侵占：            │
│  │            │        │        │      │  000000-000000=28885   │
└─┴──────┴────┴────┴───┴────────────┘
